【裁判字號】    97,易,105
【裁判日期】    970624
【裁判案由】    傷害
【裁判全文】
臺灣臺北地方法院刑事判決               97年度易字第105號
公  訴  人  臺灣臺北地方法院檢察署檢察官
被      告  乙○○
                      樓
上列被告因傷害案件，經檢察官提起公訴（96年度偵字第17278號）
，本院判決如下：
    主  文
乙○○共同傷害人之身體，處有期徒刑肆月，如易科罰金，以新
台幣壹仟元折算壹日，緩刑伍年。又公然侮辱人，處罰金新台幣
參仟元，如易服勞役，以新台幣壹仟元折算壹日，緩刑伍年。
    事  實
一、乙○○（原名陳品正）為「中菱保全股份有限公司」之保全
    人員，甲○○（業經本院判處傷害罪刑確定）係「中菱公寓
    大廈管理服務公司」人員，二人負責臺北市○○路○段40號
    「仁愛御林園」建築工地員工之保全工作；丙○○為永慶房
    屋仲介股份有限公司仁愛延吉直營店（以下簡稱永慶房屋）
    員工。丙○○於民國96年5月29日上午10時30分許，與永慶
    房屋人員一行共6人，前往「仁愛御林園」視察房屋時，因
    欲以4張身分證件，換取6人進入工地通行證，與中菱公寓大
    廈管理服務公司之規定不符，遂與甲○○發生口角爭執。斯
    時，在附近之乙○○見丙○○出言不遜，態度惡劣，亦走過
    來與丙○○起口角爭執，並基於公然侮辱人之犯意，明知該
    工地係多數人得以共見共聞之公共場所，猶對丙○○罵稱：
    「幹你娘」而公然侮辱之。丙○○聞言後極度不滿，即基於
    傷害他人身體之犯意，隨手撿拾現場工地之大理石磚1塊毆
    打乙○○，致乙○○身體則受有右胸71公分擦傷、左額瘀
    腫2公分、左臂2.50. 2公分擦傷、瘀腫等傷害（丙○○傷
    害乙○○身體部分，業經本院判處傷害罪刑確定）。甲○○
    見乙○○被毆，亦氣憤難耐，不甘示弱，上前拉扯丙○○，
    且甲○○、乙○○亦共同基於傷害他人身體之犯意聯絡，由
    乙○○持現場鐵製手電筒、甲○○則持現場之鐵條，共同毆
    打丙○○，致丙○○身體受有頭頂葉血腫172公分、鼻骨
    骨折併流鼻血、鼻翼擦傷0.20.17公分、前頸瘀傷102公
    分、左大腿瘀腫112公分等傷害。
二、案經丙○○訴由臺北市政府警察局中正第一分局報告臺灣臺
    北地方法院檢察署檢察官偵查起訴。
    理  由
一、訊據被告乙○○對於上開犯行均坦承不諱，核與共同被告即
    證人甲○○所證情節、告訴人即證人丙○○所指證之被害情
    節大致相符，而告訴人丙○○之身體確實受有上開傷害，亦
    有台北市立聯合醫院仁愛院區驗傷診斷書一紙在卷可稽（見
    偵卷第31頁），且有扣案鐵條、手電筒各1個暨其照片在卷
    可為佐證，被告乙○○上開任意性自白應為事實，可以採信
    。本件事證已臻明確，被告乙○○有本件公然侮辱、共同傷
    害犯行，均堪認定，應依法論科。
二、核被告所為係犯刑法第277條第1項之傷害罪、第309條第1項
    之公然侮辱罪，其與共同被告甲○○間就本件傷害犯行有犯
    意聯絡、行為分擔，為共同正犯。爰審酌被告品行、與被害
    人素不相識，僅因細故口角竟對之公然侮辱且動手互毆，被
    害人所受傷勢非輕，併其犯罪之動機、目的、行為時所受刺
    激及犯後坦承犯行等一切情狀，就其所犯上開二罪分別量處
    如主文所示之刑，並分別諭知易科罰金、易服勞役之折算標
    準。又被告前未曾因故意犯罪而受有期徒刑以上刑之宣告，
    因一時失慮，偶罹刑典，事後已賠償被害人精神賠償金，經
    此偵審程序及刑之宣告後，應知警惕而無再犯之虞，本院因
    認暫不執行其刑為當，就所犯上開二罪均宣告緩刑5年，用
    啟自新。至扣案之鐵條、手電筒各1個，雖為被告及共犯甲○○犯本罪所用之物，惟均非被告及甲○○所有，迭據共同
    被告甲○○陳明在卷，故不宣告沒收，附此敘明。
據上論斷，應依刑事訴訟法第299條第1項前段，刑法第28條、第
277條第1項、第309條第1項、第41條第1項前段、第42條第2項、
第74條第1項第1款，刑法施行法第1條之一，判決如主文。
本案經檢察官楊冀華到庭執行職務
中    華    民    國    97    年    6    月    24    日
                  刑事第七庭    法  官  孫惠琳
以上正本證明與原本無異。
如不服本判決，應於判決送達後10日內，向本院提出上訴狀。
                                書記官  張汝琪
中    華    民    國    97    年    6     月    24    日


司法院資訊處製作；財團法人民間司法改革基金會備份。
